【裁判字號】    97,聲,1606
【裁判日期】    980202
【裁判案由】    變換提存物
【裁判全文】
臺灣臺南地方法院民事裁定              97年度聲字第1606號
聲  請  人  台灣土地開發股份有限公司
            即原台灣土地開發信託投資股份有限公司
法定代理人  乙○○
代  理  人  丙○○
相  對  人  甲○○
上列當事人間就本院97年度存字第1652號提存事件，聲請人聲請
變換提存物，本院裁定如下：
    主  文
本院九十七年度存字第一六五二號擔保提存事件，聲請人所提存
之元大商業銀行可轉讓定期存款存單，面額新臺幣伍拾萬元貳張
（存單號碼：CA0000000、CA0000000），合計面額新臺幣壹佰萬
元，准以同額之元大商業銀行可轉讓定期存款存單代之。
聲請程序費用由聲請人負擔。
    理  由
一、按法院得依供擔保人之聲請，以裁定准許其變換提存物，民
    事訴訟法第105條第1項定有明文。又台灣土地開發信託投資
    股份有限公司台南分公司，業經裁撤，並由總公司台灣土地
    開發信託投資股份有限公司承受，復經變更名稱為台灣土地
    開發股份有限公司，此有聲請人提出之經濟部94年8月10日
    經授商字第09401153230號函及聲請人公司變更登記事項卡
    在卷足參，合先敘明。
二、本件聲請意旨略以：聲請人與相對人間因消費借貸事件聲請
    假扣押，前遵本院91年度裁全字第4926號裁定，提供中央政
    府建設公債86年度甲類第4期債票新台幣（下同）50萬元券1
    張（票號：86E03153C，附第7到第10期付息票）、10萬元券
    2張（票號：86E11147B號、86E11148B號，均附第7至第10
    期付息票）為擔保，並以91年度存字第2658號提存事件提存
    在案，因供擔保之前開公債所附息券將於92年12月到期兌領
    ，聲請人聲請變換提存物，經本院以92年度聲字第1463號准
    以同等金額（總額）之中央政府建設公債86年度甲類第4期
    債票代之，聲請人提供中央政府建設公債86年度甲類第4期
    債票50萬元券1張（票號：86E03154C）、10萬元券2張（票
    號：86E11196B號、86E11197B號），合計70萬元，並以本院
    94年度存字第1181號提存事件提存。又因中央政府建設公債
    到期，另聲請變換提存物，經本院以96年度聲字第1429號准
    以同等金額（總額）之元大商業銀行可轉讓定期存單代之，
    聲請人以本院97年度存字第1652號提存事件提存元大商業銀
    行可轉讓定期存單面額50萬元二張（存單號碼：CA0000000
    、CA0000000），合計面額100萬元。茲因該元大商業銀行可
    轉讓定期存款存單已屆期，為利帳務處理，為此聲請以同額
    之元大商業銀行可轉讓定期存款存單變換提存物等語。
三、查聲請人主張之前開事實，業據提出本院91年度裁全字第49
    26號假扣押裁定、97年度存字第1652號提存書影本各乙件為
    證，且經職權調取本院97年度存字第1652號（含94年度存字
    第1181號、91年度存字第2568號、97年度取字第2208號、94
    年度取字第1338號）擔保提存事件卷宗、91年度裁全字第49
    26號假扣押事件卷宗核閱無誤，從而，聲請人依前揭規定，
    聲請變換提存物為同額之元大商業銀行可轉讓定期存款存單
    ，經核尚無不合，應予准許。
四、依民事訴訟法第105條第1項、第95條、第81條第1款，裁定
    如主文。
中    華    民    國    98    年    2     月    2     日
                  民事第三庭    法  官  蔡孟珊
以上正本係照原本作成。
如對本裁定抗告須於裁定送達後10日內向本院提出抗告狀，並繳
納抗告裁判費新台幣1,000元整。
中    華    民    國    98    年    2     月    2     日
                                書記官  吳幸芳


司法院資訊處製作；財團法人民間司法改革基金會備份。
